---
title: "Movies"
output: html_document
date: "2025-01-28"
---

```{r}
library(dplyr)
library(ggplot2)
library(readr)
```

1.  Haga una exploración rápida de sus datos, para eso haga un resumen de su conjunto de datos.

```{r}
movies <- read_csv('./movies.csv')
head(movies)
summary(movies)
```

2.  Diga el tipo de cada una de las variables (cualitativa ordinal o nominal, cuantitativa continua, cuantitativa discreta)

```{r}
str(movies)
```

3.  Investigue si las variables cuantitativas siguen una distribución normal y haga una tabla de frecuencias de las variables cualitativas. Explique todos los resultados

4.  Responda las siguientes preguntas

4.1 ¿Cuáles son las 10 películas que contaron con más presupuesto?

```{r}
top_budget_movies <- movies %>% 
  arrange(desc(budget)) %>% 
  select(originalTitle, budget) %>%
  head(10)

print(top_budget_movies)
```

4.2 ¿Cuáles son las 10 películas que más ingresos tuvieron?
```{r}
top_revenue_movies <- movies %>%
  arrange(desc(revenue)) %>%
  select(originalTitle, revenue) %>%
  head(10)

print(top_revenue_movies)
```

4.3 ¿Cuál es la película que más votos tuvo?
```{r}
most_voted_movie <- movies %>%
  arrange(desc(voteCount)) %>%
  select(originalTitle, voteCount) %>%
  head(1)

print(most_voted_movie)
```

4.4 ¿Cuál es la peor película de acuerdo a los votos de todos los usuarios?
```{r}
worst_movie <- movies %>%
  arrange(voteAvg) %>%
  select(originalTitle, voteAvg) %>%
  head(1)

print(worst_movie)
```
