---
title: "Movies"
output:
  word_document: default
  html_document: default
  pdf_document: default
date: "2025-01-28"
---

```{r}
library(dplyr)
library(ggplot2)
library(readr)
library(scales)
library(stringr)
```

1.  Haga una exploración rápida de sus datos, para eso haga un resumen de su conjunto de datos.

```{r}
movies <- read_csv('./movies.csv')
head(movies)
summary(movies)
```

2.  Diga el tipo de cada una de las variables (cualitativa ordinal o nominal, cuantitativa continua, cuantitativa discreta)

```{r}
str(movies)
```

3.  Investigue si las variables cuantitativas siguen una distribución normal y haga una tabla de frecuencias de las variables cualitativas. Explique todos los resultados

4.  Responda las siguientes preguntas

4.1 ¿Cuáles son las 10 películas que contaron con más presupuesto?

```{r}
top_budget_movies <- movies %>% 
  arrange(desc(budget)) %>% 
  select(originalTitle, budget) %>%
  head(10)

print(top_budget_movies)
```

4.2 ¿Cuáles son las 10 películas que más ingresos tuvieron?
```{r}
top_revenue_movies <- movies %>%
  arrange(desc(revenue)) %>%
  select(originalTitle, revenue) %>%
  head(10)

print(top_revenue_movies)
```

4.3 ¿Cuál es la película que más votos tuvo?
```{r}
most_voted_movie <- movies %>%
  arrange(desc(voteCount)) %>%
  select(originalTitle, voteCount) %>%
  head(1)

print(most_voted_movie)
```

4.4 ¿Cuál es la peor película de acuerdo a los votos de todos los usuarios?
```{r}
worst_movie <- movies %>%
  arrange(voteAvg) %>%
  select(originalTitle, voteAvg) %>%
  head(1)

print(worst_movie)
```

4.5 ¿Cuántas películas se hicieron en cada año? ¿En qué año se hicieron más
películas? Haga un gráfico de barras
```{r}
movies_per_year <- movies %>%
  group_by(year = format(as.Date(releaseDate), "%Y")) %>%
  summarise(count = n()) %>%
  arrange(desc(count))

movies_per_year_with_count <- movies %>%
  group_by(year = format(as.Date(releaseDate), "%Y")) %>%
  summarise(count = n()) %>%
  arrange(desc(count)) %>%
  select(year, count)
  head(5)

print(movies_per_year_with_count)

ggplot(movies_per_year, aes(x=year, y=count)) +
  geom_bar(stat="identity", fill="steelblue") +
  ggtitle("Número de películas por año") +
  xlab("Año") +
  ylab("Número de películas")
```

4.6 ¿Cuál es el género principal de las 20 películas más recientes? ¿Cuál es el género
principal que predomina en el conjunto de datos? Represéntelo usando un gráfico. ¿A qué
género principal pertenecen las películas más largas?
```{r}
recent_movies_genres <- movies %>%
  arrange(desc(releaseDate)) %>%
  head(20) %>%
  group_by(genres) %>%
  summarise(count = n()) %>%
  arrange(desc(count))

print(recent_movies_genres)

predominant_genre <- movies %>%
  group_by(genres) %>%
  summarise(count = n()) %>%
  arrange(desc(count)) %>%
  head(1)

print(predominant_genre)

ggplot(movies, aes(x = genres)) +
  geom_bar(fill = "orange") +
  ggtitle("Distribución de géneros") +
  xlab("Género") +
  ylab("Número de películas")

```

4.7  ¿Las películas de qué genero principal obtuvieron mayores ganancias?
```{r}
genre_revenue <- movies %>%
  group_by(genres) %>%
  summarise(total_revenue = sum(revenue, na.rm = TRUE)) %>%
  arrange(desc(total_revenue))

print(genre_revenue)
```

4.8 ¿La cantidad de actores influye en los ingresos de las películas?¿se han hecho
películas con más actores en los últimos años?
```{r}
correlation <- cor(movies$actorsAmount, movies$revenue, use="complete.obs")
print(correlation)

recent_movies_actors <- movies %>%
  arrange(desc(releaseDate)) %>%
  head(100) %>%
  summarise(mean_actors=mean(actorsAmount, na.rm=TRUE))

print(recent_movies_actors)

```


4.10 ¿Quiénes son los directores que hicieron las 20 películas mejor
calificadas?
```{r}
top_rated_directors <- movies %>%
  arrange(desc(voteAvg)) %>%
  head(20) %>%
  select(director, voteAvg)

print(top_rated_directors)
```

4.11 ¿Cómo se correlacionan los presupuestos con los ingresos? ¿Los altos
presupuestos significan altos ingresos? Haga los gráficos que necesite, histograma,
diagrama de dispersión
```{r}
ggplot(movies, aes(x = budget, y = revenue)) +
  geom_point() +
  ggtitle("Correlación entre presupuesto e ingresos") +
  xlab("Presupuesto") +
  ylab("Ingresos")

correlation_budget_revenue <- cor(movies$budget, movies$revenue, use = "complete.obs")
print(correlation_budget_revenue)
```

4.12 ¿Se asocian ciertos meses de lanzamiento con mejores ingresos?
```{r}
movies$releaseMonth <- format(as.Date(movies$releaseDate), "%m")

monthly_revenue <- movies %>%
  group_by(releaseMonth) %>%
  summarise(mean_revenue = mean(revenue, na.rm = TRUE)) %>%
  arrange(desc(mean_revenue))

print(monthly_revenue)
```

4.13 ¿En qué meses se han visto los lanzamientos con mejores ingresos?
¿cuantas películas, en promedio, se han lanzado por mes?
```{r}
movies_per_month <- movies %>%
  group_by(releaseMonth) %>%
  summarise(count = n()) %>%
  summarise(mean_movies = mean(count))

print(movies_per_month)
```

4.14 ¿Cómo se correlacionan las calificaciones con el éxito comercial?
```{r}
correlation_voteAvg_revenue <- cor(movies$voteAvg, movies$revenue, use = "complete.obs")
print(correlation_voteAvg_revenue)
```

4.15 ¿Qué estrategias de marketing, como videos promocionales o páginas
oficiales, generan mejores resultados?
```{r}
movies %>%
  group_by(video) %>%
  summarise(mean_revenue = mean(revenue, na.rm = TRUE))

movies %>%
  group_by(homePage) %>%
  summarise(mean_revenue = mean(revenue, na.rm = TRUE))
```
4.16 ¿La popularidad del elenco está directamente correlacionada con el éxito 
de taquilla?

```{r}
# Calcular la correlación entre el número de actores y los ingresos
correlation_cast_revenue <- cor(movies$actorsAmount, movies$revenue, use = "complete.obs")

# Imprimir el resultado de la correlación
print(correlation_cast_revenue)
ggplot(movies, aes(x = actorsAmount, y = revenue)) +
  geom_point() +
  ggtitle("Relación entre número de actores y éxito de taquilla") +
  xlab("Número de actores") +
  ylab("Ingresos de taquilla")


```

5.1 ¿Cuál es la relación entre la duración de las películas y su popularidad?
```{r}
correlation_runtime_popularity <- cor(movies$runtime, movies$popularity, use = "complete.obs")
print(correlation_runtime_popularity)

ggplot(movies, aes(x = runtime, y = popularity)) +
  geom_point(alpha = 0.5, color = "blue") +
  ggtitle("Relación entre duración y popularidad") +
  xlab("Duración (min)") +
  ylab("Popularidad")


```
5.2 ¿Qué director ha producido más películas?
```{r}
most_frequent_directors <- movies %>%
  group_by(director) %>%
  summarise(count = n()) %>%
  arrange(desc(count)) %>%
  head(10)

print(most_frequent_directors)


```
5.3 ¿Las películas con más votos tienden a ser más largas?
```{r}
correlation_votes_runtime <- cor(movies$voteCount, movies$runtime, use = "complete.obs")
print(correlation_votes_runtime)

ggplot(movies, aes(x = voteCount, y = runtime)) +
  geom_point(alpha = 0.5, color = "red") +
  ggtitle("Relación entre cantidad de votos y duración") +
  xlab("Cantidad de votos") +
  ylab("Duración (min)")

```

5.4 ¿Cuál ha sido la evolución del presupuesto promedio de las películas a lo largo de los años?

```{r}
avg_budget_per_year <- movies %>%
  group_by(year = as.numeric(format(as.Date(releaseDate), "%Y"))) %>%
  summarise(avg_budget = mean(budget, na.rm = TRUE))

ggplot(avg_budget_per_year, aes(x = year, y = avg_budget)) +
  geom_line(color = "darkgreen", size = 1) +
  geom_point(color = "black", size = 2) + 
  scale_x_continuous(breaks = seq(min(avg_budget_per_year$year), max(avg_budget_per_year$year), by = 10)) +  # Intervalos de 10 años
  scale_y_continuous(labels = scales::label_number(scale = 1e-6, suffix = "M")) +  # Mostrar en millones de USD
  ggtitle("Evolución del Presupuesto Promedio por Año") +
  xlab("Año") +
  ylab("Presupuesto Promedio (Millones de USD)") +
  theme_minimal() +
  theme(axis.text.x = element_text(angle = 45, hjust = 1))  # Rotar etiquetas del eje X
```

5.5 ¿Existen diferencias en la duración de las películas según su género principal?

```{r}
avg_runtime_by_genre <- movies %>%
  mutate(main_genre = str_extract(genres, "^[^,]+")) %>%  # Extraer el primer género
  group_by(main_genre) %>%
  summarise(avg_runtime = mean(runtime, na.rm = TRUE), count = n()) %>%
  arrange(desc(count)) %>%  # Ordenar por cantidad de películas
  slice_head(n = 10) %>%  # Seleccionar los 10 géneros más populares
  arrange(desc(avg_runtime))  # Ordenar por duración promedio

ggplot(avg_runtime_by_genre, aes(x = reorder(main_genre, avg_runtime), y = avg_runtime)) +
  geom_bar(stat = "identity", fill = "purple") +
  geom_text(aes(label = round(avg_runtime, 1)), hjust = -0.1, size = 4) +
  coord_flip() +
  ggtitle("Duración Promedio por Género (Top 10 más populares)") +
  xlab("Género") +
  ylab("Duración Promedio (min)") +
  theme_minimal() +
  theme(axis.text.y = element_text(size = 12),
        plot.margin = margin(10, 10, 10, 50))


```

5.6 ¿Cómo ha cambiado la popularidad de las películas en el tiempo?

```{r}
popularity_over_years <- movies %>%
  group_by(year = as.numeric(format(as.Date(releaseDate), "%Y"))) %>%
  summarise(avg_popularity = mean(popularity, na.rm = TRUE))

ggplot(popularity_over_years, aes(x = year, y = avg_popularity)) +
  geom_line(color = "orange", size = 1) +
  geom_point(color = "black", size = 2) +
  scale_x_continuous(
    breaks = seq(min(popularity_over_years$year, na.rm = TRUE), 
                 max(popularity_over_years$year, na.rm = TRUE), 
                 by = 5)  # Intervalos de 5 años
  ) +
  ggtitle("Evolución de la Popularidad de las Películas") +
  xlab("Año") +
  ylab("Popularidad Promedio") +
  theme_minimal() +
  theme(axis.text.x = element_text(angle = 45, hjust = 1))  # Rotar etiquetas del eje X





```